臺灣臺東地方法院刑事判決
111年度原金訴字第21號
公  訴  人  臺灣臺東地方檢察署檢察官
被      告  高聖旻




指定辯護人  本院公設辯護人丁經岳  
上列被告因違反洗錢防制法案件，經檢察官提起公訴（111年度
偵緝字第72號、第73號、111年度偵字第1293號、第1515號），
本院判決如下：
    主  文
丁○○幫助犯洗錢防制法第十四條第一項之洗錢罪，處有期徒刑參
月，併科罰金新臺幣壹萬元，罰金如易服勞役，以新臺幣壹仟元
折算壹日。
    事  實
一、丁○○依其智識程度及社會經驗，可預見將自己所有之金融帳
    戶之提款卡、密碼交予他人，恐遭他人利用作為財產犯罪之
    工具，用以收受及提領詐欺所得財物，且他人提領後即產生
    掩飾、隱匿詐欺所得財物之去向、所在，產生遮斷資金流動
    軌跡以逃避國家追訴、處罰之效果，仍基於幫助一般洗錢、
    詐欺取財、恐嚇取財之不確定故意，於民國110年6月15日凌
    晨2時28分許，以社群網站臉書(Facebook)附設之即時通功
    能，與真實姓名年籍不詳、暱稱顯示為「連家嶸」之人連繫
    後，因急需用款，於110年7月30日下午某時，至新北市迴龍
    捷運站，將其申設之國泰世華商業銀行帳號000000000000號
    帳戶及元大商業銀行帳號0000000000000000000號帳戶（以
    下分稱本案國泰銀行帳戶、本案元大商銀帳戶，合稱本案二
    帳戶）之提款卡及密碼，交付「連家嶸」（無證據證明本案
    詐欺及恐嚇集團有未滿18歲之少年或有3人以上）任意使用
    。嗣本案詐欺及恐嚇集團成員取得本案二帳戶之提款卡、密
    碼及存簿後，即共同意圖為自己不法之所有，基於一般洗錢
    、詐欺取財、恐嚇取財之犯意聯絡，分別於如附表編號1至6
    所示之時間，以如附表編號1至6所示之詐騙方式及恐嚇方式
    ，向如附表編號1至6所示之人施用詐術或出言恫嚇，致如附
    表編號1至6所示之人均陷於錯誤或心生畏怖，分別於如附表
    編號1至6所示之匯款時間，匯出如附表編號1至6所示之金額
    ，至如附表編號1至6所示之帳戶，並旋遭提領，而不知去向
    、所在。嗣因如附表編號1至6所示之人發覺有異，報警處理
    ，始循線查悉上情。
二、案經庚○○、丙○○、己○○、甲○○、乙○○、戊○○訴由臺北市政府
    警察局大安分局、桃園市政府警察局平鎮分局、臺東縣警察
    局成功分局報告臺灣臺東地方檢察署檢察官偵查起訴。
    理  由
壹、程序方面：
　　按被告以外之人於審判外之陳述，雖不符刑事訴訟法第159
    條之1至之4之規定，而經當事人於審判程序同意作為證據，
    法院審酌該言詞陳述或書面陳述作成時之情況，認為適當者
    ，亦得為證據，同法第159條之5第1 項定有明文。其立法意
    旨在於傳聞證據未經當事人之反對詰問予以核實，原則上係
    予排除，惟若當事人已放棄對原供述人之反對詰問權，於審
    判程序中表明同意該等傳聞證據可作為證據，基於證據資料
    愈豐富，愈有助於真實發見之理念，並尊重當事人對傳聞證
    據之處分權，且強化言詞辯論主義，使訴訟程序進行順暢，
    此時，法院自可承認該傳聞證據之證據能力。查本判決所引
    被告以外之人之言詞或書面陳述，均經檢察官、被告及辯護
    人同意供為證據使用（本院卷第153頁），本院審酌該等供
    述證據之作成及取得之狀況，未見違法或不當取證之情事，
    且為證明被告犯罪事實存否所必要，以之作為證據，認屬適
    當，復經本院於審判期日就上開證據依法進行調查、辯論，
    依刑事訴訟法第159條之5規定，均具有證據能力。 
貳、實體方面
一、認定犯罪事實所憑之證據及理由：
  ㈠訊據被告丁○○固坦承其於上開時、地，將本案二帳戶之提款
    卡及密碼交付「連家嶸」，以及客觀上告訴人庚○○等6人遭
    不詳詐欺及恐嚇取財集團之成員，以上開詐騙方式施以詐術
    或出言恫嚇，致渠等均陷於錯誤或心生畏怖，並匯款上開金
    額至本案二帳戶中，且匯入之款項隨後遭提領殆盡等情，惟
    矢口否認有何幫助洗錢、幫助詐欺取財、幫助恐嚇取財之犯
    行，辯稱：伊是為了申請紓困貸款，而上臉書尋找紓困，伊
    跟對方說伊沒有勞健保，所以貸款可能不好過，對方說不會
    ，到時候人家會包裝工作，會跟銀行講，伊回對方說伊沒有
    薪轉，對方回說會幫伊包裝，後來準備好後，對方就打電話
    給伊，通知要見面，說要提供銀行的帳戶做薪轉使用，對方
    說提供二個帳戶成功的機率比較大，伊真的不知道本案二帳
    戶會被拿去做不法使用，伊也算受害者，伊也是被騙的云云
    (本院卷第68頁至第69頁、第164頁)。經查：
  ⒈被告於上開時間、地點，將本案二帳戶之提款卡及密碼交付
    自稱「連家嶸」之人，嗣後本案詐欺及恐嚇集團成員以上開
    詐騙方式對告訴人庚○○等6人施以詐術或出言恫嚇，致渠等
    均陷於錯誤或心生畏怖，匯款上開金額至本案二帳戶中，匯
    入之款項隨後遭本案詐欺及恐嚇集團之成員提領殆盡等情，
    業經證人即告訴人庚○○等6人於警詢中證述明確(偵3450號卷
    第9頁至第11頁；偵1293號卷第27頁至第29頁；偵232號卷第
    11頁至第13頁、第15頁至第16頁、第17頁至第18頁；偵1515
    號卷第9頁至第12頁)，並有國泰世華商業銀行存匯作業管理
    部110年11月15日國世存匯作業字第1100185555號函暨所附
    本案國泰銀行帳戶交易明細(偵3450號卷第77頁至第81頁)、
    元大商業銀行110年9月16日元銀字第1100013147號函暨所附
    本案元大銀行帳戶交易明細1份(偵232號卷第223頁至第231
    頁)、告訴人庚○○之桃園市政府警察局中壢分局中壢派出所
    受理詐騙帳戶通報警示簡便格式表、匯款申請書、手機紀錄
    截圖各1份(偵3450號卷第35頁、第45頁、第49頁至第53頁)
    、告訴人乙○○之新北市政府警察局三重分局厚德派出所受理
    案件證明單、受理各類案件紀錄表、內政部警政署反詐騙諮
    詢專線紀錄表、受理詐騙帳戶通報警示簡便格式表各1份、
    手機交易明細截圖2張、手機對話紀錄截圖1份(偵1293號卷
    第31頁、第33頁、第35頁至第36頁、第49頁、第83頁、第10
    3頁至第109頁、第111頁)、告訴人丙○○之新北市政府警察局
    新莊分局中港派出所受理詐騙帳戶通報警示簡便格式表、受
    理各類案件紀錄表、內政部警政署反詐騙諮詢專線紀錄表、
    手機對話紀錄截圖各1份(偵232號卷第39頁、第45頁、第47
    頁至第48頁、第49頁至第56頁)、告訴人戊○○之臺北市政府
    警察局萬華分局西園派出所受理各類案件紀錄表、受理詐騙
    帳戶通報警示簡便格式表、內政部警政署反詐騙諮詢專線紀
    錄表、手機對話紀錄截圖各1份(偵232號卷第63頁、第67頁
    至第68頁、第69頁、第75頁至第90頁)、告訴人己○○之高雄
    市政府警察局湖內分局湖街派出所受理各類案件紀錄表、受
    理詐騙帳戶通報警示簡便格式表、內政部警政署反詐騙諮詢
    專線紀錄表、中國信託銀行轉帳明細、手機交易明細截圖、
    手機對話紀錄截圖各1份(偵232號卷第99頁、第101頁、第10
    3頁、第105頁至第107頁、第111頁至第203頁)、告訴人何念
    瞳之桃園市政府警察局桃園分局埔子派出所受理各類案件紀
    錄表、受理詐騙帳戶通報警示簡便格式表、內政部警政署反
    詐騙諮詢專線紀錄表、手機交易明細截圖、存簿內頁影本、
    手機對話紀錄截圖各1份(偵1515號卷第19頁、第21頁至第22
    頁、第25頁、第33頁、第35頁、第37頁至第63頁)，上情並
    為被告所不爭執(本院卷第77頁至第78頁)，此部分之事實，
    均堪認定。
  ⒉按刑法上之故意，分為直接故意（確定故意）與間接故意（
    不確定故意），「行為人對於構成犯罪之事實，明知並有意
    使其發生者」為直接故意；「行為人對於構成犯罪之事實，
    預見其發生而其發生並不違背其本意者」為間接故意；而間
    接故意與有認識的過失之區別，在於二者對構成犯罪之事實
    雖均預見其能發生，但前者對其發生並不違背其本意，後者
    則確信其不發生。且幫助犯之成立，以行為人主觀上認識被
    幫助者正欲從事犯罪或係正在從事犯罪，且該犯罪有既遂之
    可能，而其行為足以幫助他人實現構成要件者，即具有幫助
    故意，並不以行為人「確知」被幫助者係犯何罪名為必要。
  ⒊而依金融機構貸放業務或民間貸款實務，是否同意借貸款項
    ，端視申請人或借用人之信用是否良好、是否具有還款能力
    而定，欲向金融機構或他人申辦貸款，除須提供個人之身分
    證明文件核對外，並應敘明並提出個人之工作狀況、收入金
    額及相關之財力證明資料，金融機構透過徵信調查申請人之
    債信後，評估是否放款以及放款額度，至於金融機構帳戶內
    是否有頻繁的資金進出，並非重要，自無要求申貸人提供金
    融帳戶提款卡及密碼之必要，倘若申請人之債信不良，達金
    融機構無法承擔風險之程度時，即無法貸得款項，縱委託他
    人代辦時亦然。是依一般人之社會生活經驗，金融機構不以
    申請者還款能力之相關資料作為判斷貸款與否之認定，亦不
    要求提供人保、抵押，反而要求申貸者交付與貸款無關之金
    融帳戶資料，以一般人客觀認知，難謂對該等金融帳戶資料
    可能供他人作為財產犯罪之不法目的使用主觀上無合理之預
    見。
  ⒋經查，被告於本院審理中自承曾有與其嫂嫂一同前往漁會貸
    款，並有擔任保證人之經驗(本院卷第161頁)，其對於正常
    之貸款流程，當有一定瞭解。而觀諸被告於偵查中供稱：伊
    在臉書社團查「紓困貸款」，裡面都是借貸的，對方說是代
    書，幫伊申請可以抽成，伊以前工作薪水都是領現金，對方
    說可以幫伊作「假的薪資證明」給銀行看，雙方見面後並未
    簽契約，當時急著要用錢，伊當時在餐廳打工，餐廳休業等
    語(偵緝72號卷第41頁)；復於本院審理中供稱：伊是用臉書
    社團查詢，當時因急需用錢就信了，薪資證明必須要3個月
    以上，伊案發當時是在做八大行業，因從事很久，所以沒有
    薪資證明，也沒有勞健保紀錄，對方說是代辦，伊當時要借
    10萬元，但尚未談到利息，對方說辦完後會電話通知，但之
    後都電聯不上，因伊沒有薪資轉帳，對方說要幫伊弄給銀行
    看，並沒有說薪資轉帳證明怎麼做，伊當時太急著用錢，伊
    也是被逼的等語(本院卷第158頁至第161頁)；參以被告所提
    出有限之即時通對話內容，被告向該真實姓名年籍均不詳、
    暱稱「連家嶸」之人陳稱：「這樣會很難過吧」、「我沒有
    薪轉欸」、「銀行只有元大跟台新有辦過後來都沒用了 都
    用郵局」，而「連家嶸」則回稱：「不會啦，到時候包裝工
    作人家會教你怎麼跟銀行的說」、「會幫你包裝」（本院卷
    第83頁）。是依被告所稱交付本案二帳戶之經過及所提出之
    對話紀錄內容，被告斯時因需款孔急，遂透過網路社團，向
    真實姓名年籍均不詳、暱稱「連家嶸」之人詢問貸款事宜，
    其本身對於該人之真實姓名、背景、實際任職之公司，均一
    無所知，彼此並不存在堅強之信賴基礎，而被告因知悉其本
    身並無法透過正常管道申貸，遂在對方之提議下，同意提供
    本案二帳戶，以便包裝及製作虛假的薪資轉帳紀錄，藉以欺
    瞞貸款機構，此顯非合法流程，是以，對方於要求被告提供
    其帳戶資料時，既已顯露欺瞞之不法意圖，且被告就其帳戶
    後續之進出金流亦完全仰賴該無信賴基礎之人操作，對後續
    匯入之資金究屬合法抑或是財產犯罪之贓款均無從置喙，然
    被告卻仍同意將本案二帳戶提款卡及密碼交付給該人任意使
    用，其對於本案二帳戶恐將淪為不法用途之情，當可預見。
  ⒌再者，被告於本院準備程序中供稱：伊與對方係約在新莊捷
    運的迴龍捷運站見面，將本案二帳戶直接交給對方，都沒有
    簽約，對方說他就是臉書上的那個人，並沒有拿名片給伊，
    也沒有帶伊去事務所等語(本院卷第69頁)；於本院審理時並
    供稱：當時沒有談到利息等語(本院卷第160頁)。是被告於
    與「連家嶸」見面後交付本案二帳戶之前，並未對「連家嶸
    」所述之代辦情節，為任何確認及查證，而「連家嶸」亦未
    以簽訂契約或介紹任職單位等方式，取信於被告，雙方亦未
    就利息多寡等重要細節進行協商，則被告在該人實際任職單
    位、將如何為其進行代辦貸款程序、利息多寡等情，均一無
    所知之情形下，仍甘冒風險將本案二帳戶交予對方任意使用
    ，使自己失去對本案二帳戶之控管支配能力，此足認被告因
    斯時需錢孔急，遂在不顧本案二帳戶可能遭他人不法使用之
    情形下，抱持僥倖、姑且一試心態為之，則其主觀上具有縱
    其個人帳戶被供作犯罪工具使用，雖非有意使其發生，然對
    該項結果之發生，亦不違背其本意之容任心態，應堪認定。
  ⒍又稽諸被告於本院審理中供稱：伊之前有使用提款卡及密碼
    去提款機領過錢(本院卷第162頁)，則其對於持金融卡提款
    者，僅需有金融卡及密碼即足以提領帳戶之款項，並無須有
    年籍資料之核對，亦應有認識、瞭解，其對於將個人帳戶資
    料交付他人使用，該人持金融卡及密碼提領帳戶內款項，根
    本無從查知該真正提領款項之人為何人，更因現金提領無從
    查明帳戶內款項之去向一情自應可預見，卻仍容任本案二帳
    戶遭他人不法使用之風險發生，應可認其主觀上認識其個人
    帳戶極可能「作為幫助他人收受、提領特定犯罪所得之不法
    使用」，而有基於幫助洗錢之不確定故意甚明。
  ⒎被告雖以前詞置辯。惟行為人可能因為各種理由，例如輕信
    他人商借帳戶之託詞，或因落入詐欺集團抓準其貸款或求職
    殷切之心理所設下之陷阱，故而輕率地將自己帳戶使用權交
    給陌生第三人，就此而言，交付帳戶之行為人某方面而言似
    具有「被害人」之外觀，然只要行為人在交付帳戶之時，主
    觀上已預見該帳戶甚有可能成為犯罪集團之使用工具，猶仍
    漠不在乎且輕率地將之交付他人使用，已彰顯其具有「縱成
    為犯罪工具亦與本意無違」之心態，在此情形下，並不會因
    行為人外觀上看來貌似落入詐欺集團所設陷阱之「被害人」
    ，而阻卻其交付當時有幫助詐欺「間接故意」之成立。是被
    告前揭所辯，尚無可採。
  ㈡綜上所述，被告所辯顯係卸飾之詞，無足採信。本案事證明
    確，被告犯行堪以認定，應依法論科。
二、論罪科刑：
  ㈠按刑法上之幫助犯，係對於犯罪與正犯有共同之認識，而以
    幫助之意思，對於正犯資以助力，並未參與實行犯罪之行為
    者而言。如未參與實行犯罪構成要件之行為，且係出於幫助
    之意思提供助力，即屬幫助犯，而非共同正犯。查被告提供
    本案二帳戶之提款卡、密碼予本案詐欺及恐嚇集團不詳成員
    使用，使告訴人庚○○等6人因受詐而陷於錯誤，分別匯款存
    入本案二帳戶後，復遭提領殆盡，產生金流之斷點，乃為他
    人之詐欺取財、恐嚇取財及洗錢犯行提供助力，惟尚無證據
    足以證明被告係以自己實施詐欺及洗錢犯罪之意思，或與他
    人為詐欺及洗錢犯罪之犯意聯絡，或有直接參與詐欺及洗錢
    犯罪構成要件之行為分擔，應認被告係詐欺及洗錢罪之幫助
    犯。
  ㈡是核被告就如附表編號1至5之部分，均係犯刑法第30條第1項
    前段、第339條第1項之幫助詐欺取財罪，及刑法第30條第1
    項前段、洗錢防制法第14條第1項之幫助洗錢罪；就如附表
    編號6之部分，係犯刑法第30條第1項前段、第346條第1項之
    幫助恐嚇取財罪，及刑法第30條第1項前段、洗錢防制法第1
    4條第1項之幫助洗錢罪。
  ㈢被告於同一時間、地點，一次交付本案二帳戶，以一個提供
    本案二帳戶之行為，幫助他人對告訴人庚○○等6人遂行詐欺
    取財、恐嚇取財及洗錢犯行，係一行為觸犯幫助詐欺取財、
    幫助恐嚇取財、幫助洗錢罪名，同時侵害數財產法益，為想
    像競合犯，應依刑法第55條前段規定，從一重論以幫助洗錢
    罪。
  ㈣按「幫助犯之處罰，得按正犯之刑減輕之」，刑法第30條第2
    項定有明文。查被告係幫助犯，本院衡酌其本案犯罪情節較
    正犯為輕，爰依刑法第30條第2項規定，按正犯之刑減輕之
    。
  ㈤爰審酌被告因急需用款，任意將所申辦本案二帳戶之提款卡
    及提款卡密碼均提供予真實身分、來歷俱不詳之他人使用，
    致使無辜之人受騙及遭恫嚇後後轉帳至本案二帳戶內，助長
    詐欺犯罪風氣之猖獗，更因無法專查資金流向，造成被害人
    求償上之困難，所為應予非難；且其犯後矢口否認犯行，未
    能明白認識其犯行情節之錯誤；惟考量其本案並非直接實施
    詐欺取財及洗錢犯罪之正犯，犯罪情節較屬輕微，並僅係基
    於不確定犯意為之；另審酌被告自陳為高職畢業之智識程度
    ，未婚，家中有1名3歲女兒需其扶養，目前在口罩工廠工作
    ，經濟狀況為貧窮之家庭生活狀況及經濟情況(本院卷第165
    頁)，與其並無前科紀錄之素行(本院卷第19頁至第20頁)；
    復斟酌其幫助犯行之正犯犯罪情節及所生危害，以及其並未
    能與告訴人庚○○等6人達成和解等一切情狀，量處如主文所
    示之刑，並諭知罰金如易服勞役之折算標準。
三、沒收：
  ㈠關於犯罪工具之沒收：
　　按供犯罪所用、犯罪預備之物或犯罪所生之物，屬於犯罪行
    為人者，得沒收之；前2項之沒收，於全部或一部不能沒收
    或不宜執行沒收時，追徵其價額；又宣告前2條之沒收或追
    徵，有過苛之虞、欠缺刑法上之重要性、犯罪所得價值低微
    ，或為維持受宣告人生活條件之必要者，得不宣告或酌減之
    ，刑法第38條第2項前段、第4項、第38條之2第2項各定有明
    文。查被告交付本案詐欺及恐嚇集團成員之本案二帳戶提款
    卡，雖係供犯罪所用之物，然並未扣案，亦無證據證明被告
    曾取回本案二帳戶之提款卡，而該提款卡可隨時停用、掛失
    補辦，單獨存在亦不具刑法上之非難性，倘予沒收或追徵，
    除另使刑事執行程序開啟之外，對於犯罪行為之不法、罪責
    評價並無影響，復不妨礙被告刑度之評價，對於預防及遏止
    犯罪之助益不大，欠缺刑法上重要性，是本院認上開物品並
    無沒收或追徵之必要，爰不予宣告沒收或追徵。
  ㈡關於犯罪所得之沒收：
  ⒈被告固有將本案二帳戶之提款卡及提款卡密碼提供予本案詐
    欺及恐嚇集團成員遂行詐欺及洗錢等犯行，然依卷內事證，
    尚乏積極證據證明被告就此曾獲取任何利益，自無從逕認被
    告因本案犯行獲有犯罪所得，爰不予諭知沒收或追徵其價額
    。
  ⒉按洗錢防制法第18條第1項前段規定「犯第14條之罪，其所移
    轉、變更、掩飾、隱匿、收受、取得、持有、使用之財物或
    財產上利益，沒收之」，其無「不問屬於犯罪行為人與否」
    之要件（絕對義務沒收），實務上一向認為倘法條並未規定
    「不問屬於犯罪行為人與否均沒收」時，自仍以屬於被告所
    有者為限，始應予沒收，故認在洗錢防制法並未規定「不問
    屬於犯罪行為人與否」之情形下，自宜從有利於被告之認定
    ，以屬於（指實際管領）犯罪行為人者為限，始應（相對義
    務）沒收。而依本案卷存事證，並無積極證據足認本案正犯
    詐得款項後曾分配予被告，或被告曾親自提領轉入本案二帳
    戶之贓款，被告既因交付本案二帳戶無從實際管領匯入款項
    ，則其就本案詐欺取財之正犯所掩飾之財物不具所有權及事
    實上處分權，自無從依前開規定對其宣告沒收，附此敘明。
據上論斷，應依刑事訴訟法第299條第1項前段，判決如主文(依
刑事判決精簡原則，僅記載程序法條)。
本案經檢察官陳金鴻提起公訴；檢察官洪清秀到庭執行職務。
中　　華　　民　　國　　111 　年　　9 　　月　　15　　日
            刑事第二庭  審判長法  官  蔡立群
                              法  官  徐晶純
                              法  官  李承桓
以上正本證明與原本無異。
如不服本判決應於收受送達後20日內向本院提出上訴書狀，並應
敘述具體理由；其未敘述上訴理由者，應於上訴期間屆滿後20日
內向本院補提理由書（均須按他造當事人之人數附繕本）。「切
勿逕送上級法院」
告訴人或被害人對於本判決如有不服，請書具不服之理由狀，請
求檢察官上訴，其上訴期間之計算係以檢察官收受判決正本之日
期為準。
                              書記官  許惠棋
中　　華　　民　　國　　111 　年　　9 　　月　　16　　日
附錄本案論罪科刑法條全文：
刑法第30條
幫助他人實行犯罪行為者，為幫助犯。雖他人不知幫助之情者，
亦同。
幫助犯之處罰，得按正犯之刑減輕之。
刑法第339條
意圖為自己或第三人不法之所有，以詐術使人將本人或第三人之
物交付者，處5年以下有期徒刑、拘役或科或併科50萬元以下罰
金。
以前項方法得財產上不法之利益或使第三人得之者，亦同。
前2項之未遂犯罰之。
刑法第346條第1項
意圖為自己或第三人不法之所有，以恐嚇使人將本人或第三人之
物交付者，處6 月以上5 年以下有期徒刑，得併科3 萬元以下罰
金。
洗錢防制法第2條
本法所稱洗錢，指下列行為：
一、意圖掩飾或隱匿特定犯罪所得來源，或使他人逃避刑事追訴
    ，而移轉或變更特定犯罪所得。
二、掩飾或隱匿特定犯罪所得之本質、來源、去向、所在、所有
    權、處分權或其他權益者。
三、收受、持有或使用他人之特定犯罪所得。　　
洗錢防制法第14條
有第2條各款所列洗錢行為者，處7年以下有期徒刑，併科新臺幣
5百萬元以下罰金。
前項之未遂犯罰之。
前2項情形，不得科以超過其特定犯罪所定最重本刑之刑。

附表：
編號 告訴人  本案詐欺及恐嚇集團(下稱本案集團)之作案時間、詐騙方式、恐嚇方式  匯款時間   遭詐騙金額(新臺幣) 匯入帳戶 1   庚○○  本案集團不詳成員於110年6月21日某時，以通訊軟體LINE向庚○○推薦投資「金航國際」網站可獲利益，致庚○○陷於錯誤，並進行匯款。 110年8月3日中午12時7分 (起訴書誤載為12時12分)  20萬元   本案國泰銀行帳戶 2 丙○○   暱稱「影」之本案集團成員於110年7月中旬某日，以通訊軟體LINE向丙○○佯稱可透過操作黃金買賣賺錢獲利，致丙○○陷於錯誤，並依指示匯款。 110年8月2日上午9時52分   3萬元  本案國泰銀行帳戶 3   己○○  暱稱「馮阿姨」之本案集團成員於110年8月3日中午12時許，以通訊軟體LINE與己○○聯繫，並向己○○佯稱可加入「安銀國際APP」進行投資，致己○○陷於錯誤，依指示匯款。 ①110年8月3   日下午3時   7分 ②110年8月3   日下午3時   58分  ①2萬元 ②3萬元 本案元大銀行帳戶 4 何念瞳   暱稱「杰」之本案集團成員於110年7月底某日，加入何念瞳之通訊軟體LINE，並給何念瞳「ZBCOIN」交易平台之網址，向何念瞳佯稱購買虛擬貨幣可獲利，致何念瞳陷於錯誤，並依指示匯款。 110年8月2日下午2時54分  6萬元 本案國泰銀行帳戶 5 乙○○  暱稱「半雅痞紳士」之本案集團成員於110年7月18日晚上8時35分許，透過社交軟體結識乙○○，與乙○○對話後加入乙○○之通訊軟體LINE，並向乙○○佯稱可嘗試「btc秒合約交易」，致乙○○陷於錯誤，並依指示匯款。 ①110年8月2日下午3時31分 ②110年8月2日下午3時33分  ①5萬元 ②5萬元 本案元大銀行帳戶 6 戊○○  暱稱「芯」之本案集團成員於110年7月30日某時，加入戊○○之通訊軟體LINE，並以視訊方式與戊○○裸體聊天，隨後出示戊○○之裸體照片，以此加害名譽之事恫嚇戊○○，致戊○○心生畏懼，而依指示匯款。 110年8月3日上午9時53分  3萬5,000元 本案國泰銀行帳戶